臺灣臺中地方法院交通事件裁定　　　　　　　　　　九十三年度交聲字第七九四號
　　原處分機關　交通部公路總局台中區監理所
　　異議人即
　　受處分人　　永保小客車租賃有限公司　設台中市○○區○○路一段五四號一樓
　　代表人　　　陳文錦
右列受處分人因違反道路交通管理處罰條例案件，對於交通部公路總局台中區監理所
九十三年十一月二日所為之裁決（中監違字第裁６０─Ｚ00000000號裁決書
），聲明異議，本院裁定如左：
    主  文
異議駁回。
    理  由
一、原處分機關略以：本案係國道公路警察局第六警察隊舉發受處分人永保小客車租
    賃有限公司所有之車號ＹＹ─４５３１號自小客車於九十三年七月十九日十三時
    十六分許，行經國道三號公路六五公里南下處，因「行速一二二公里，限速一一
    ０公里，超速十二公里（經雷設測定）」違規，受處分人於應到案日期前到案，
    復經原舉發機關函覆違規屬實，該所遂於九十三年十一月二日以中監違字第裁６
    ０─Ｚ00000000號裁決書，裁處罰鍰新台幣三千元，逾期則依裁決書處
    罰主文規定裁處，於法並無不合等語。
二、本件異議人即受處分人則以：舉發照片之車牌號碼不清楚，是否可調清楚之照片
    ，爰聲明異議云云。
三、按汽車行駛高速公路應依速限標誌指示。違反者，處罰鍰新台幣三千元以上、六
    千元以下罰鍰。高速公路交通管制規則第五條、道路交通管理處罰條例第三十三
    條第一項分別定有明文。經查：本件受處分人永保小客車租賃有限公司所有之車
    號ＹＹ─４５３１號自小客車於九十三年七月十九日十三時十六分許，行經國道
    三號公路六五公里南下處，因超速違規，為國道公路警察局第六警察隊逕行掣開
    公警局交字第Ｚ00000000號舉發通知單舉發，雖異議人辯稱：舉發照片
    之車牌號碼不清楚云云，惟據內政部警政署國道公路警察局第六警察隊九十四年
    一月六日公警六交訴字第０９３０００３５３８號函說明：查據存證影像及所列
    印之採證照片，違規車輛係朋馳廠牌、黑色自小客車，車號為ＹＹ－４５３１號
    ，經查詢電腦車籍作業系統比對，ＹＹ－４５３１號符合採證照片之特徵，並檢
    附車籍作業系統集中查詢資料、ＹＹ－４５３１號車籍資料各一份及加印採證照
    片四幀供參等語，並有該函、採證照片暨該路段全程動態錄影光碟等在卷可稽。
    復經本院檢視原舉發單位所提之採證相片，該違規車輛之車牌號碼確係ＹＹ－４
    ５３１號無誤，是異議人所有之車輛於前揭時、地之違規事實可以認定。從而，
    原處分機關據以援引上開規定，裁處罰鍰新台幣三千元，並無不當。本件異議為
    無理由，應予駁回。
四、據上論斷，應依道路交通管理處罰條例第八十七條第二項、道路交通案件處理辦
    法第十九條，裁定如主文。
中      華      民      國    九十四    年      二      月   十六       日
                                        臺灣臺中地方法院交通法庭
                                            法  官  王  靜  秋
右正本證明與原本無異。
如不服本裁定應於送達後五日內向本院提出抗告狀。
                                            書記官
中      華      民      國    九十四    年     二      月    十六      日
